



Samira Gabriela de Almeida Araujo

Endereço para acessar este CV:http://lattes.cnpq.br/2654868564444505 Última atualização do currículo em 09/07/2019

#### Resumo informado pelo autor

Possui graduação em Engenharia Ambiental pelo Centro Universitário de Sete Lagoas (2011), graduação em Química R2 pela FACULDADE MOZARTEUM DE SÃO PAULO (2018), pós-graduação em Engenharia de Segurança do Trabalho pela Faculdade Pitágoras de Belo Horizonte - MG (2013) e mestrado em Química pelo Programa de Pós-Graduação Multicêntrico em Química de Minas Gerais (PPGMQ) pela Universidade Federal de São João Del-Rei (2018). Tem experiência na área de Ciências Ambientais, com ênfase em Ciências Ambientais, atuando principalmente nos seguintes temas: oleaginosas, biocombustível, herbicidas, horta orgânica, ergonomia NR 17, s-social SST, pentóxido de vanádio e hormônio etinilestradiol. (Texto informado pelo autor)

#### Links para Outras Bases:

SciELO - Artigos em texto completo SciELO

#### Nome civil

Nome Samira Gabriela de Almeida Araujo

#### Dados pessoais

Filiação Geraldo Fernando de Araujo e Maria Madalena de Almeida

Gomes

Nascimento 23/04/1987 - Prudente de Morais/MG - Brasil

Carteira de 15120161 ssp - MG - 02/05/2018 Identidade

CPF 087.558.496-95

Passporte FX250971

Endereço Emilio Afonso França, 337, Apto 02, Bloco 03

Maracana - Prudente de Morais

35715000, MG - Brasil Telefone: 31 37110165 Celular 31 96738706

profissional

residencial

Endereço Minas Cal Logística LTDA, CLT Rua João Batista da Cruz, sala São João II - Prudente de Morais 35715000, MG - Brasil

Telefone: 31 37111283

Endereço eletrônico

E-mail para contato : samiragabiaraujo@yahoo.com.br E-mail alternativo samiragabiaraujo@gmail.com

# Formação acadêmica/titulação

2016 - 2018 Mestrado em Química.

Universidade Federal de São João Del-Rei, UFSJ, Sao Joao Del

Título: DEGRADAÇÃO DE 17-α-ETINILESTRADIOL POR MEIO DE ELETRO- OXIDAÇÃO COM PENTÓXIDO DE VANÁDIO,

Ano de obtenção: 2018

Orientador: Elidia Maria Guerra 😕 Co-orientador: Dane Tadeu Cestarolli

2012 - 2013 Especialização em Engenharia de Segurança do Trabalho.

Pitagoras, ES, Brasil

Título: A Ergonomia como ferramenta de Gestão na prevenção de doenças ocupacionais e de acidentes de trabalho em atividade de mineração de calcário a céu aberto: um estude de caso em uma empresa no Centro Oeste de Minas Gerais Orientador: Josevan Ursine Fudoli

2018 - 2018 Graduação em Química R2.

FACULDADE MOZARTEUM DE SÃO PAULO, FAMOSP, Sao Paulo, Brasil

2007 - 2011 Graduação em Engenharia Ambiental.

Centro Universitário de Sete Lagoas, UNIFEMM, Sete Lagoas,

Brasil

Título: Teste de Adubação orgânica em Horta Escolares

Orientador: Marília Queiroz

### Formação complementar

2013 - 2013 Curso de curta duração em Plano de Gestão Integrada de

Resíduos Sólidos. (Carga horária: 90h).

Fundação Estadual do Meio Ambiente, FEAM, Belo Horizonte, Brasil

2013 - 2013 Curso de curta duração em Politica e Plano Municipal de

Saneamento. (Carga horária: 32h). Fundação Nacional de Saúde, FUNASA, Brasil

2012 - 2012 Curso de curta duração em ArcGIS 10. (Carga horária: 16h).

MAP Geotecnologias, MAP, Brasil

2008 - 2008 Curso de curta duração em Manejo de Irrigacao em Pivos

Centrais. (Carga horária: 24h).

Embrapa Milho e Sorgo, CNPMS, Brasil

# Atuação profissional

#### 1. Universidade Federal de São João Del-Rei - UFSJ

Vinculo institucional

2016 - 2016 Vínculo: Estudante, Enquadramento funcional: Pesquisa e Desenvolvimento Tecnologico, Regime: Dedicação exclusiva

Outras informações:

Desenvolvimento de Pós-Graduação Stricto Sensu, Mestrado na área de química, linha de pesquisa em química dos materiais, com projeto de pesquisa de REMOÇÃO DE ETINILESTRADIOL (EE2) EM AMOSTRAS DE ÁGUA VIA CATÁLISE ELETROQUÍMICA UTILIZANDO ÓXIDO MISTO DE V205/Ti02.

SUPORTADO EM Ti.

Atividades

08/2016 - 11/2016 Pesquisa e Desenvolvimento, Conselho de Ensino, Pesquisa e Extensão da UFSJ

Linhas de pesquisa:

DEGRADAÇÃO DE 17- a- ETINILESTRADIOL PRESENTE EM EFLUENTES POR MEIO DE USO DE ELETRO-OXIDAÇÃO COM PENTÓXIDO DE VANÁDIO

### 2. Minas Cal Logística LTDA - MINAS CAL

Vínculo institucional

2014 - Atual Vínculo: Celetista, Enquadramento funcional: Supervisora de Segurança do Trabalho, Carga horária: 8, Regime: Parcial Outras informações:

> Responsável pela Supervisão, Coordenação e Monitoramento da Área de Saúde e Segurança do Trabalho e Meio Ambiente, respeitando e implantando todos os quesitos amparados pelas

Legislações nacionais, estaduais e municipais. Anos de 2014 a 2019 não consecutivos.

Atividades

08/2014 - 05/2016 Serviço Técnico Especializado, CLT

Especificação:

Responsável pela Supervisão, Coordenação e Monitoramento da Área de Saúde e Segurança do Trabalho em processos de beneficiamento de materiais diversos exceto materiais metálicos. Responsável pelo gerenciamento de toda a área de Meio Ambiente da empresa.

### 3. Ética Soluções e Projetos Ambietais - ETICA

Vínculo

2014 - 2014 Vínculo: Colaborador , Enquadramento funcional: Analista de Projetos Ambientais , Carga horária: 8, Regime: Parcial Outras informacões:

Responsável para realizar a revisão do Plano Diretor do Município de Prudente de Morais. Responsável pela Elaboração do Diagnostico do Meio Físico do Plano de Gerenciamento de Resíduos Sólidos e do Estudo de Impacto de Vizinhança para a implantação do Loteamento Cidade Verde, do Grupo Gran Viver. Responsável Técnica pela Elaboração do Projeto Arquitetônico, para obtenção do Auto de Vistoria do Corpo de Bombeiro - MG - AVCB. Analista de diversos programas da área Ambiental e de Segurança do Trabalho.

### 4. Prefeitura Municipal de Prudente de Morais - PMPM

Vínculo institucional

2013 - 2014 Enquadramento funcional: Coordenadora de Meio Ambiente , Carga horária: 8, Regime: Parcial

Outras informações:

Responsável por Coordenar, supervisionar e monitorar todas as atividades realizadas por uma Coordenadoria de Meio Ambiente Municipal, respeitando todas as legislações pertinentes para a área ambienta.

Atividades

01/2013 - 05/2014 Direção e Administração, Secretaria de Meio Ambiente

Cargos ocupados: Coordenadora de Meio Ambiente

### 5. Vida Meio Ambiente - VIDA

Vínculo institucional

2012 - 2012 Vínculo: Colaborador , Enquadramento funcional: Analista de projetos de Engenharia Ambiental , Carga horária: 8, Regime: Parcial

Outras informações:

Responsável pela elaboração e Apresentação do Plano de Controle Ambiental – PCA das obras de ampliação do Aeroporto de Santarém/PA, Plano de Zoneamento do Entorno de Reservatório Artificial – PACUERA da UHE Irapé, Vale do Jequitinhonha/MG, Recuperação de áreas degradadas e Elaboração de Relatório descritivo e fotográfico do monitoramento das áreas de Reflorestamento da GASMIG/Ouro Preto-MG, CODEMIG/Santos Dumont e Uberlândia-MG, e CEMIG/Uberlândia-MG, Elaboração de Estudo de Impacto Urbano – RIU do novo Fórum de Contagem-MG para o TJMG e Monitoramento de Ruído e do Plano de Gerenciamento de Resíduos da Construção Civil - PGRCC da Obra de

Requalificação Urbana e Ambiental do Ribeirão Arrudas - BH/Contagem.

Atividades

02/2012 - 10/2012 Serviço Técnico Especializado, Autônomo

Especificação:

Responsável pela Elaboração e Apresentação de trabalhos ambientais e de segurança do trabalho.

# 6. Empresa de Pesquisa Agropecuária de Minas Gerais - EPAMIG

Vínculo

2009 - 2011 Vínculo: Bolsista , Enquadramento funcional: Bolsista de Iniciação Científica , Carga horária: 30, Regime: Dedicação exclusiva

Outras informações:

Buscava avaliar a tolerância a diferentes herbicidas pré e pós emergentes em um experimento de oleaginosas para produção biocombustível, no controle de plantas daninha, uma medida de produção de energia mais limpa, já que biocombustível é uma medida ambientalmente correta e um recurso natural renovável. Além disso atuava em atividades de tabulação de dados e analise estatística, divulgação dos resultados, instalação das vitrines para difusão de tecnologias, preparo para congressos e de artigos científicos.

Atividades

09/2009 - 11/2011 Pesquisa e Desenvolvimento, FAPEMIG

Linhas de pesquisa:

Manejo de Plantas Daninhas em Oleaginosas destinadas a Produção de Biocombustíveis.

#### 7. Embrapa Milho e Sorgo - CNPMS

Vínculo institucional

2008 - 2009 Vínculo: Estagiario , Enquadramento funcional: Estagiario , Carga horária: 30, Regime: Dedicação exclusiva Outras informações:

Atuava na área de Irrigação e Modelagem no Núcleo de Água, Solo e Sustentabilidade Ambiental (NSAM). Desenvolvia atividade de campo na área de irrigação em um experimento de integração lavoura pecuária, disposto sob de um lisímetro de percolação onde era coletado amostras de água para avaliação do comportamento de insumos químicos em geral e defensivos agrícolas no solo e na água utilizada na área experimental.

### 8. MET Soluções Econômicas LTDA - MET

Vínculo institucional

 $\textbf{2017 - 2017} \quad \text{V\'inculo: Empregat\'icio} \;, \; \text{Enquadramento funcional: Mineraç\~ao}, \\$ 

Regime: Dedicação exclusiva

Outras informações:

Responsável pela Supervisão, Coordenação e Monitoramento de toda Área de Saúde e Segurança do Trabalho em Mineração. Responsável por dar suporte à área de Meio Ambiente da empresa.

# 9. Colégio Dom Silvério - CDS

Vínculo institucional

**2014 - 2014** Vínculo: Professor Visitante , Enquadramento funcional: Professor , Carga horária: 7, Regime: Parcial

Outras informações:

Responsável por lecionar o conteúdo de Geografia para alunos dos anos finais do ensino fundamental.

#### 10. Secretaria de Estado da Educação Minas Gerais - SEE-MG

Vínculo

2009 - Atual Vínculo: Professor Visitante , Enquadramento funcional:

Professor , Carga horária: 16, Regime: Parcial

Outras informações:

Responsável por lecionar conteúdos de química, física, matemática, ciências/biologia e geografia, para alunos dos anos finais do ensino fundamental, ensino médio e para alunos do Programa de Educação de Jovens Adultos. Atualmente lecionando o conteúdo de química. Anos de 2009 a 2019, não consecutivos.

## Linhas de pesquisa

- Manejo de Plantas Daninhas em Oleaginosas destinadas a Produção de Biocombustíveis.
- DEGRADAÇÃO DE 17- a- ETINILESTRADIOL PRESENTE EM EFLUENTES POR MEIO DE USO DE ELETRO-OXIDAÇÃO COM PENTÓXIDO DE VANÁDIO

Objetivos:DEGRADAR O 17- a- ETINILESTRADIOL PRESENTE EM EFLUENTES POR MEIO DE USO DE ELETRO-OXIDAÇÃO COM PENTÓXIDO DE VANÁDIO

### **Projetos**

Projetos de pesquisa

**2016 - 2018** DEGRADAÇÃO DE 17- a- ETINILESTRADIOL PRESENTE EM EFLUENTES POR MEIO DE USO DE ELETRO-OXIDAÇÃO COM PENTÓXIDO DE VANÁDIO

Descrição: FABRICAR DISPOSITIVO CAPAZ DE DEGRADAR O 17- a- ETINILESTRADIOL PRESENTE EM EFLUENTES POR MEIO DE USO DE ELETRO-OXIDAÇÃO COM PENTÓXIDO DE VANÁDIO

Situação: Concluído Natureza: Projetos de pesquisa Alunos envolvidos: Mestrado acadêmico (1); Integrantes: Samira Gabriela de Almeida Araujo; Dani Tadeu Cestarolli; Elidia Maria Guerra (Responsável) Número de produções C,T & A: 1/ Número de orientações: 1;

2008 - 2011 Manejo de Plantas Daninhas em Oleaginosas destinadas à produção de Biocombustível

Descrição: Controle de plantas daninha em um experimento contendo culturas oleaginosas destinadas a produção de biodiesel. Plantio, monitoramento e colheita de culturas do girassol, nabo forrageiro, pinhão manso e mamona em condições de campo e casa de vegetação, logo após a colheita havia a parte de manipulação de dados em planilhas de Excel e montagem de gráfico para posterior discussão dos resultados e elaboração de artigos científicos.

Situação: Concluído Natureza: Projetos de pesquisa

Alunos envolvidos: Graduação (3);

Integrantes: Samira Gabriela de Almeida Araujo (Responsável); ; Maria Helena Tabim Mascarenhas; Pauline Ferreira Correa; José Francisco Rabelo Lara

### Áreas de atuação

- 1. Ciências Ambientais
- 2. Química

### Produção bibliográfica

#### Artigos em jornal de notícias

 ARAUJO, S. G. A.; MASCARENHAS, M. H. T.; LARA, J. F. R; Pauline Ferreira Correa Seletividade de Herbicidas pré e pós-emergente à Mamoneira. FAPEMIG/EPAMIG., p.4 - 4, 2009.

### Apresentação de trabalho e palestra

 ARAUJO, S. G. A.; SILVA, B.L.; CESTAROLLI, D.T.; GUERRA, E.M.
 REMOÇÃO DE ETINILESTRADIOL (EE2) EM AMOSTRAS D

REMOÇÃO DE ETINILESTRADIOL (EE2) EM AMOSTRAS DE ÁGUA VIA CATÁLISE ELETROQUÍMICA UTILIZANDO V2O5, 2017. (Congresso, Apresentação de Trabalho)

2. 
ARAUJO, S. G. A.; MASCARENHAS, M. H. T.; LARA, J. F. R; Pauline Ferreira Correa

Seletividade de Herbicidas pré e pós-emergente à Mamoneira, 2010. (Seminário, Apresentação de Trabalho)

 ARAUJO, S. G. A.; MASCARENHAS, M. H. T.; LARA, J. F. R; Pauline Ferreira Correa Seletividade de Herbicidas pré e pós-emergente à Mamoneira, 2009. (Seminário, Apresentação de Trabalho)

4. ARAUJO, S. G. A.; ANDRADE, C. L. T Área Foliar e produtividade de grãos de cultura de milho, submetidas a déficit hídrico, 2008. (Congresso, Apresentação de Trabalho)

## Patentes e registros

#### **Patente**

A Confirmação do status de um pedido de patentes poderá ser solicitada à Diretoria de Patentes (DIRPA) por meio de uma Certidão de atos relativos aos processos

GUERRA, E.M.; CESTAROLLI, D.T.; ARAUJO, S. G. A.
DEGRADAÇÃO DE 17- a- ETINILESTRADIOL PRESENTE EM
EFLUENTES POR MEIO DE USO DE ELETRO-OXIDAÇÃO
COM PENTÓXIDO DE VANÁDIO, 2018. Categoria: Produto.
Instituição onde foi depositada: INPI - Instituto Nacional da
Propriedade Industrial. País: Brasil. Natureza: Patente de
Invenção. Número do registro: BR1020180041150. Data de
depósito: 01/03/2018. Depositante/Titular: Elidia Maria Guerra,
Dani Tadeu Cestarolli, Samira Gabriela de Almeida Araujo.
Depositante/Titular: Universidade Federal de São João Del-Rei.

#### Informações Adicionais

Finalidade: Eletro-oxidação de fármacos.

#### Orientações e Supervisões

#### Orientações e supervisões

#### Orientações e supervisões concluídas

#### Iniciação científica

 Maria Helena Tabim Mascarenhas. Manejo de Plantas
 Daninhas em Oleaginosas Destinadas a Produção de
 Biocombustíveis. 2009. Iniciação científica (Engenharia)

Ambiental) - Empresa de Pesquisa Agropecuária de Minas Gerais

# Orientações e supervisões em andamento

Dissertações de mestrado : orientador principal

1. 曾⑤

Elidia Maria Guerra. Remoção de Etinilestradiol (EE2) em amostra de água via catálise eletroquímica utilizando óxido misto de V2O5/TiO2 suportados em Ti. 2016. Dissertação (Física e Química de Materiais) - Universidade Federal de São João Del-Rei

#### **Bancas**

# **Bancas**

Participação em banca de trabalhos de conclusão

# Graduação

1. ARAUJO, S. G. A.

Participação em banca de Gabriel Marcos Costa Oliveira. **ELETRODOS ARTESANAIS COM APLICAÇÕES DIDÁTICAS**, 2017

(Engenharia de Bioprocessos) Universidade Federal de São João Del-Rei

Página gerada pelo sistema Currículo Lattes em 09/07/2019 às 10:22:05.